臺灣桃園地方法院刑事判決
111年度審交訴字第35號
公  訴  人  臺灣桃園地方檢察署檢察官  
被      告  鄭祐宗


上列被告因過失致死案件，經檢察官提起公訴（110年度調偵字
第1676號、110年度調偵字第1677號），被告於本院準備程序中
就被訴事實為有罪之陳述，經告以簡式審判之旨，並聽取當事人
之意見後，本院合議庭裁定由受命法官獨任進行簡式審判程序，
判決如下：
    主  文
鄭祐宗犯過失致死罪，處有期徒刑柒月。緩刑貳年。 
    事  實
一、鄭祐宗於民國110年3月21日上午6時4分，騎乘車牌號碼000-0
    000號普通重型機車，沿桃園市○○區○○街○道○號往介壽路1段
    方向行駛，駛至桃園市○○區○○街000巷00號之無號誌丁字岔
    路口處（下稱本案丁字岔路口），本應注意行車速度，應依
    速限標誌或標線之規定，且行駛至無號誌之交岔路口，需減
    速慢行，作隨時停車之準備，及應注意車前狀況，隨時採取
    必要之安全措施，而依當時天候晴、日間自然光線、視距良
    好、柏油路面乾燥、無缺陷、無障礙物，並無不能注意之情
    事，竟疏未注意，在速限每小時50公里之路段以每小時約60
    公里之速度貿然超速直行，而未減速慢行，且未充分注意車
    前狀況，適有楊國性騎乘車牌號碼000-000號（起訴書誤載
    車牌號碼為000-000號，應予更正）普通重型機車，沿桃園
    市○○區○○街○道0號橋下迴轉道駛至本案丁字岔路口欲左轉彎
    ，因未暫停讓右側直行車先行，致兩車發生碰撞，楊國性因
    而人車倒地，受有創傷性腦出血之傷害，雖經送往醫院急救
    ，仍於110年4月3日凌晨3時21分，因頭部鈍挫傷，顱內出血
    致中樞神經衰竭而死亡。鄭祐宗在肇事後，於有偵查犯罪權
    限之機關未發覺犯罪前，向到場處理之員警坦承為肇事人，
    進而接受裁判。
二、案經楊祝忠訴由桃園市政府警察局八德分局報告臺灣桃園地
    方檢察署檢察官偵查起訴。
    理  由
一、被告鄭祐宗所犯之罪，為死刑、無期徒刑、最輕本刑3年以
    上有期徒刑或高等法院管轄第一審案件以外之罪，而被告於
    本院程序中，就被訴事實為有罪之陳述，經本院告知簡式審
    判程序意旨，並聽取公訴人、被告之意見後，依刑事訴訟法
    第273條之1第1項之規定合議裁定由受命法官獨任進行簡式
    審判程序。
二、上揭事實，業據被告於警詢、偵訊、本院準備程序及審理中
    均坦承不諱【見臺灣桃園地方檢察署110年度相字第608號卷
    （下稱相字卷）第15-18頁、第19-20頁、第91-93頁、臺灣
    桃園地方檢察署110年度偵字第13479號卷（下稱偵字卷）第
    105-106頁、本院審交訴字卷第47頁、第54頁】，核與告訴
    人楊祝忠、告訴代理人楊永財分別於警詢、偵訊中之陳述情
    節相符（見相字卷27-28頁、第87-89頁、偵字卷第105-106
    頁），並有沙爾德聖保祿修女會醫療財團法人聖保祿醫院診
    斷證明書、道路交通事故現場圖、道路交通事故調查報告表
    ㈠㈡、車損暨肇事現場照片、桃園市政府警察局道路交通事故
    肇事人自首情形紀錄表、車輛詳細資料報表、公路監理電子
    閘門、相驗筆錄、臺灣桃園地方檢察署相驗屍體證明書、檢
    驗報告書、相驗照片、桃園市政府車輛行車事故鑑定會110
    年11月19日桃交鑑字第1100007991號函暨檢附桃園市政府車
    輛行車事故鑑定會鑑定意見書（桃市鑑0000000案）各1份在
    卷可佐（見相字卷第35-41頁、第43-58頁、第63頁、第67-7
    1頁、第85頁、第95頁、第97-108頁、偵字卷第59-65頁、第
    119-124頁），是認被告上開任意性自白，核與事實相符，
    足堪採信。本件事證明確，被告上揭犯行，已堪認定，應予
    依法論科。
三、論罪科刑：
（一）核被告所為，係犯刑法第276條之過失致死罪。被告於車
      禍發生後，向據報前來現場處理之警員表明其為肇事者，
      有其警詢筆錄、桃園市政府警察局道路交通事故肇事人自
      首情形紀錄表在卷可憑（見相字卷第17頁、第63頁），準
      此，被告係對於未發覺之犯罪，表示願接受裁判之意，應
      依刑法第62條前段自首之規定，減輕其刑。
（二）爰以行為人之責任為基礎，審酌被告騎乘普通重型機車行
      經本案丁字岔路口，以時速60公里之速度超速行駛，而未
      減速慢行，且疏未注意車前狀況，並隨時採取必要之安全
      措施即貿然直行行駛，為本案事故肇事之次因，並造成被
      害人楊國性因本件車禍受有上開傷害死亡之結果，以及被
      害人家屬永遠無法彌補之傷痛，實屬遺憾，然考量被告犯
      後終能坦承犯行，並與告訴人楊祝忠及被害人之家屬均達
      成調解，承諾按期賠償其所受之損害等情，此有本院111
      年6月23日調解筆錄1紙（見本院審交訴字卷第59-60頁）
      附卷可稽，且於本案判決前亦已按期履行部分給付，此亦
      有本院辦理刑事案件電話查詢紀錄表1紙可佐（見本院審
      交訴字卷第61頁），犯後態度堪稱良好，兼衡被告違反上
      開注意義務之程度，及參酌被告無任何前科紀錄，此有臺
      灣高等法院被告前案紀錄表在卷可憑，素行尚稱良好，及
      被告於本院審理程序中自述之智識程度、工作、家庭經濟
      生活狀況（見本院審交訴字卷第54頁）等一切情狀，量處
      如主文所示之刑。
（三）末查，被告前未曾因故意犯罪受有期徒刑以上刑之宣告，
      有臺灣高等法院被告前案紀錄表1份在卷足憑。本院考量
      被告因一時失慮致罹刑典，犯後已坦承犯行，且已與被害
      人達成調解，並已按期賠償其損害，業如前述，且告訴代
      理人楊永財亦當庭表示被告有誠意與其等達成調解，如符
      合緩刑要件，同意本院予被告為緩刑宣告等語（見本院審
      交訴字卷第54頁），再既親歷本案偵查、審理程序，復受
      本次罪刑之科處，應已得有相當之教訓，本院認所宣告之
      刑以暫不執行為適當，爰依刑法第74條第1項第1款規定，
      宣告緩刑2年，以啟自新。
據上論斷，應依刑事訴訟法第273條之1第1項、第299條第1項前
段，判決如主文。
本案經檢察官王文咨提起公訴，檢察官賴瀅羽到庭執行職務。
中　　華　　民　　國　　111 　年　　8 　　月　　26　　日
                  刑事審查庭  法  官  陳俐文
以上正本證明與原本無異。
如不服本判決應於收受判決後20日內向本院提出上訴書狀，並應
敘述具體理由。其未敘述上訴理由者，應於上訴期間屆滿後20日
內向本院補提理由書(均須按他造當事人之人數附繕本)「切勿逕
送上級法院」。 
　　　　　　　　　　　　　　　書記官　陳俐蓉　　　　　　
中　　華　　民　　國　　111 　年　　8 　　月　　26　　日
中華民國刑法第276條
因過失致人於死者，處5年以下有期徒刑、拘役或50萬元以下罰
金。